臺灣臺中地方法院交通事件裁定　　　　　　　　　　　九十一年度交聲字第三號
　　原處分機關　交通部公路局台中市監理站
　　異 議人 即
　　受 處分 人　陳勝朗即永峰機車行
右列受處分人因違反道路交通管理處罰條例案件，對於交通部公路局臺中區監理所中
華民國九十年十二月十九日所為之處分（裁監稽違字第裁六一─Ｈ00000000
號、第裁六一─Ｙ00000000號、第裁六一─Ｈ00000000號裁決書）
，聲明異議，本院裁定如左：
    主  文
異議駁回。
    理  由
一、按使用註銷之牌照行駛者，依道路交通管理處罰條第十二條第一項第四款規定，
    應處汽車所有人新台幣三千六百元以上七千二百元以下之罰鍰。
二、本件聲明異議意旨略以：受處分人則以：受處分人原所有之車牌號碼ＹＺＹ─五
    二五號重型機車，已於八十九年五月七日以分期付款方式將機車賣於李蓮花，因
    分期款未依約付清，異議人於九十年一月五日註銷車籍，並於九十年十月十七日
    取回機車，於車籍註銷期間違規應歸責於購買人，因認原裁決顯有錯誤云云。
三、本院查：車牌號碼ＹＺＹ─五二五重型機車原為受處分人所有，違規人駕駛註銷
    之牌照，行駛於太平市為警查獲舉發之事實，為受處分人所不爭執，復有臺中縣
    警察局九十年四月十七五日中縣警交字第Ｈ00000000號、臺中縣警察局
    九十年六月三十日中縣警交字第Ｈ00000000號、國道公路警察局九十年
    八月四日公警局交字第Ｙ00000000號舉發違反道路交通管理事件通知單
    影本三紙在卷可稽。系爭車輛雖經受處分人於違規前之九十年一月五日向監理機
    關辦理註銷牌照在案，此有機車各項異動作業登記單一件在卷可查，惟牌照之註
    銷與汽車所有人為何尚屬有別，並不得據此即謂受處分人已非所有人，在該車輛
    辦理相關所有權變動（過戶登記）、或消滅（報廢登記）等異動登記前，在法律
    上受處分人仍屬系爭車輛之所有人，且受處分人依動產擔保交易法所為之附條件
    買賣，仍保留其對機車之所有權。因此，受處分人係該車之法律上所有人，受處
    分人對於法律上屬其所有之車輛及駕駛人，自有權亦有責負管理責任。在前揭時
    地違規駕駛該車之人縱係劉志誠、吳天來、李蓮花三人，惟受處分人既未依法辦
    理轉罰，則其於辦理拒不過戶註銷車輛重領牌照時應先結清稅費及違規案件，此
    亦有交通部公路總局各區監理所車輛管理窗口作業手冊可稽。揆諸前揭法條意旨
    ，自應處罰汽車所有人即受處分人。從而，原處分機關本於前開違規事實，依法
    裁罰，並無不合。本件異議為無理由，應予駁回。
據上論斷，應依道路交通管理處罰條例第八十七條第二項、道路交通案件處理辦法第
十九條，裁定如主文。
中      華      民      國      九十一      年      四      月    十    日
                                臺灣臺中地方法院交通法庭
                                    法  官   王  靜  秋
右正本證明與原本無異。
如不服本裁定應於送達後五日內向本院提出抗告狀。
                                    書記官
中      華      民      國      九十一      年      四      月    十    日
